【裁判字號】    95,財管,89
【裁判日期】    950822
【裁判案由】    指定遺產管理人
【裁判全文】
臺灣高雄地方法院民事裁定              95年度財管字第89號
聲  請  人  荷商柯金資產管理股份有限公司 台灣分公司
法定代理人  乙○○
被繼承人    甲○○    生前籍設.
聲請人聲請選任被繼承人甲○○之遺產管理人事件，本院裁定如
下：
    主      文
選任丁玉雯律師為被繼承人甲○○（男性，民國42年3 月14 日
生，身分證統一編號：Ｚ000000000號）之遺產管理人。
程序費用由被繼承人甲○○之遺產負擔。
    理      由
一、按「繼承開始時，繼承人之有無不明者，由親屬會議於一個
    月內選定遺產管理人，並將繼承開始及選定遺產管理人之事
    由，向法院報明」、「無親屬會議或親屬會議未於前條所定
    期限內選定遺產管理人者，利害關係人或檢察官，得聲請法
    院選任遺產管理人，並由法院依前項規定為公示催告」、又
    「先順序繼承人均拋棄其繼承權時，由次順序之繼承人繼承
    ，其次順序之繼承人有無不明或第四順序之繼承人均拋棄其
    繼承權者，準用關於無人承認繼承之規定」，民法第1177條
    、第1178條第2 項、第1176條第6項分別定有明文。
二、聲請意旨略以：緣被繼承人甲○○於民國93年2 月23日死亡
    ，經查其遺留有財產而無人繼承，又前被繼承人提供坐落於
    高雄縣鳳山市○○段1358-4地號（建地），及其上坐落之建
    號為高雄縣林園鄉○○段第393 號房屋，門牌號碼為高雄縣
    林園鄉○○路8 之13號為擔保，其本人對第三人合作金庫股
    份有限公司（債權由聲請人承受）現在及將來所負一切債務
    之清償，並辦理登記在案，後因未尚積欠借款餘額未清償，
    前經本院強制執行在案，嗣於93年間承受第三人合作金庫銀
    行股份有限公司對被繼承人之債權後，惟借款義務人甲○○
    於民國95年2 月23日死亡，其全部繼承人均已聲明拋棄繼承
    ，且無法依民法第1177條選定遺產管理人，為此爰依法聲請
    選定為被繼承人甲○○之遺產管理人，以便受償債權等語，
    並提出本院民事執行處94年8 月4 日94雄院貴民齊94執字第
    7433號通知為證，本院並依職權調閱本院93年度繼字第337
    號拋棄繼承權事件全卷卷證。
三、查聲請人主張之前揭事實，業據聲請人提出前開證據資料在
    卷為證，且經本院依職權調閱本院93年度繼字第337 號拋棄
    繼承權事件案卷，核屬相符，以及調閱本院94執字7433號民
    事強制執行卷宗審閱91年執字第4504號債權憑證等資料屬實
    ，堪信真實。揆諸首揭法條規定與說明，聲請人既為被繼承
    人之債權人，應屬利害關係人無疑，其向本院聲請選任律師
    公會登錄之職業律師一人為被繼承人甲○○之遺產管理人，
    當屬有據。而丁玉雯律師業已向本院具狀陳明願擔任本件遺
    產管理人，有陳報狀一紙在卷可稽，是以，本院認為律師既
    受有法律之專業訓練，將被繼承人甲○○之遺產交由律師管
    理，應有利於處理後續之遺產問題，爰選任丁玉雯律師擔任
    被繼承人甲○○之遺產管理人。
四、依民法第1150條前段，裁定如主文。
中    華    民    國    95    年    8    月    22    日
                  家事法庭法  官  郭慧珊
正本係照原本作成。
如對本裁定抗告須於裁定送達後10日內向本院提出抗告狀。
中    華    民    國    95    年    8    月    22    日
                          書記官  張琇晴


司法院資訊處製作；財團法人民間司法改革基金會備份。
